【裁判字號】    95,竹建簡,11
【裁判日期】    980227
【裁判案由】    損害賠償
【裁判全文】
臺灣新竹地方法院民事簡易判決        95年度竹建簡字第11號
原      告  苗栗縣頭屋國民小學
法定代理人  甲○○
訴訟代理人  徐正安律師
被      告  梁仁勳即梁仁勳建築師事務所
上列當事人間請求損害賠償事件，本院於民國98年2月10日辯論
終結，判決如下：
    主  文
原告之訴及假執行之聲請均駁回。
訴訟費用由原告負擔。
    事實及理由
一、原告主張：
(一)、原告與被告於民國84年簽立工程規劃、設計、監造工作委託
    合約，由被告負責原告之頭屋國小活動中心新建工程之規劃
    、設計、監造、訪價等工作。依合約第5條第4項之規定，委
    託設計有缺失，導致本項工程設置錯誤或不周延，造成人民
    生命，身體或財產受有損害，致人民向原告請求國家賠償時
    ，原告對被告有求償權，被告不得異議。第8條第2項規定，
    被告如委託業務，處理錯誤致原告或有關單位遭受損失，其
    責任應由被告負責賠償。
(二)、系爭工程於87年9月19日辦理驗收完成，然系爭工程中之1項
    即砌百歲磚部分，被告竟未依建築技術規則辦理變更，施工
    單位亦未依圖施工，致於94年9月1日遭泰莉颱風吹倒，壓毀
    6輛民車。經請求國立聯合大學工程科技研究中心鑑定結果
    ，認被告有如下缺失：
１、依建築技術規則第7條及第4條規定，圍牆應屬建築物，依建
    築技術規則建築構造編第32條，建築物構造需能抵禦來自任
    何方向之風壓力及風昇力，因此通常會於柱與基礎間以鋼筋
    作連接。
２、建築技術規則建築構造編第150條規定「磚造圍牆之牆身任
    一處厚度，不得小於該部分至牆頂之垂直距離之10分之1，
    且不得小於19公分。」然依變更後之變更設計圖，設計單位
    所設計之牆身厚度卻僅為9.5公分，與法規顯然不符。
３、建築技術規則建築構造編第169條規定「鋼筋混凝土加強柱
    短邊不得小於牆壁厚度。加強柱之主鋼筋，不得小於柱全斷
    面積之百分之1，且不得小於直徑16公厘4支，平均分於柱之
    4角，若樓下層與上層應用同一斷面之柱時，其下層之主鋼
    筋，不得小於柱斷面千分之15，柱中所用箍筋，應符合本編
    第6章柱箍筋之規定。」查變更設計之牆身補強柱中並無放
    置鋼筋，因此該變更設計後牆身之補強柱應不可視為加強柱
    。
４、又混凝土磚牆是否需以鋼筋補強，法規雖無明確規範，但實
    務上，通常會以鋼筋補強混凝土磚牆之方式進行設計。
(三)、依被告設計之砌百歲磚詳圖及門柱斷面詳圖可知，所砌之磚
    牆底部設有鋼筋混凝土基礎，而門柱心需灌入141kg/c㎡強
    度之混凝土，但在倒塌圍牆底部並未發現施作鋼筋混凝土基
    礎，門柱亦為空心，被告顯然未依圖施作。又設計圖就磚牆
    底部之工程雖記有「不包含於本工程」之字樣，惟該磚牆底
    部是否應施作鋼筋混凝土基礎，依被告就本工程設計上之專
    業考量，其應深切瞭解該鋼筋混凝土基礎之施作對圍牆底部
    穩固之重要。詎被告竟未確切施作，或為其它更為設計之改
    善，亦未於工程辦理驗收完成後，依建築技術規則辦理變更
    ，被告之設計疏失難咎其詞。
(四)、就公共工程委員會之工程技術鑑定委員會鑑定書、該委員會
    97年11月5日工程鑑字第09700431910號函文及中央氣象局97
    年10月20日中象參字第0970011450號函文之意見：
１、依公共工程委員會之鑑定意見係認設計監造及施工者均有過
    失，而原告門板變更設計亦有過失云云。然查當日風力不大
    ，已有中央氣象局之調閱資料查核屬實，顯然縱有門板變更
    ，亦非發生倒塌原因。
２、再者，圍牆所倒塌之方向並非門板鎖定之方向，係未固定門
    板之圍牆另一方發生倒塌，由此益證原告之變更門板非圍牆
    倒塌原因。
３、至於公共工程委員會97年11月5日之回覆函文已明確回答被
    告所提疑義，除非被告能提出其他證明文件證明該委員會之
    回覆有顯然錯誤，不然實無理由排斥其說明而不用。
(五)、經查，依兩造所簽立之本件工程規劃、設計、監造工作委託
    合約約定，其第1條第1項第3款即有乙方（即被告）應隨時
    配合甲方（即原告）為辦理本工程進行所需之必要協助．．
    ．如．．．辦理．．．變更設計等；第10款：被告應派員重
    點監造工作。另合約第5條雙方已明示規定被告就本工程之
    規劃設計及其委託事項應負完全責任。且第8條就被告所受
    本件委託之業務應負損失賠償責任部份之約定亦相當明確。
(六)、綜上，被告就本工程之設計及監造不當，致圍牆倒塌，原告
    因此遭他人請求賠償損失，自應由被告負損害賠償責任。至
    被告依約應賠償原告所受之損失，臚列如下：
１、拆除清運費：圍牆倒塌後之清理工程計新臺幣（下同）21,0
    00元。
２、賠償車主：84,664元。
３、重新興建圍牆工程：132,344元。
４、申請鑑定之費用：65,000元。
５、總計，被告應賠償原告303,008元。
(七)、原告為此聲明：
１、被告應給付原告303,008元，及自起訴狀繕本送達翌日起至
    清償日止，按年息百分之5計算之利息。
２、訴訟費用由被告負擔。
３、原告願供擔保請准宣告假執行。
二、被告抗辯：
(一)、原告引國立聯合大學工程科技研究中心鑑定結果，認定被告
    有4點缺失，均與事實不符且引用法條錯誤，茲分述如下：
１、圍牆是建築物，房屋亦是建築物，但圍牆一定不是房屋，法
    規之適用各有所別。依據建築技術規則構造編（以下簡稱構
    造編）之規定，圍牆適用之法條為構造編第150條及142條，
    符合此規定即符合構造編第32條之規定，鑑定報告書內容所
    指「因此通常會於柱與基礎間以鋼筋做連結」，係原告委託
    之鑑定人臆測之辭，毫無法源依據且與事實不符。
２、構造編第150條（圍牆規定）：「磚造圍牆應依下列規定：
    一、牆身任一處之厚度，不得小於該部分至牆頂之垂直距離
    之10分之1，且不得小於19公分，但牆高在1.2公尺以下者不
    在此限。二、牆身高度不得超過3公尺。如採用撐牆或補強
    柱時，應依本編142條中有關規定。石造之圍牆，其厚度應
    依磚圍牆規定再加20公分。」本工程係屬有補強柱之圍牆，
    應依據構造編142條之規定，混凝土磚牆9公分即合法。原告
    委託之鑑定人斷章取義，對法規之不熟悉可見一斑。
３、構造編第169條係指房屋樓房之牆柱關係，非適用於圍牆設
    計，原告委託之鑑定人引用法條錯誤。
４、原告委託之鑑定人明知混凝土磚牆是否需以鋼筋補強法規無
    明確規定，卻以被告之設計無預留鋼筋做為缺失，前後矛盾
    ，且引用工程慣例作法，係屬混凝土空心磚之施工方式，無
    法適用於實心混凝土磚圍牆。可見原告委託之鑑定人無實務
    經驗。
(二)、行政院公共工程委員會鑑定報告書內容亦有諸多不正確之處
    ，鑑定人完全不了解建築技術規則之條文內容，且錯誤引用
    條文又斷章取義、缺少專業知識又無實務經驗，茲分述如下
    ：
１、磚造圍牆無柱或撐牆時，其厚度應依150條第1項第1款規定
    ；有補強柱或撐牆時，則依第142條表列規定。本案圍牆工
    程設計有磚造補強柱，鑑定人引用150條第1項第1款規定判
    斷牆身厚度，顯有錯誤。又本案設計採用磚造補強柱，非鋼
    筋混凝土補強柱，圍牆補強柱可設計為純磚造柱，或鋼筋混
    凝土柱，純磚造柱無須加鋼筋，也無法加鋼筋，建築技術規
    則也無規定需要加鋼筋，故鑑定人引用第142條第2項第3款
    判斷，亦屬有誤。
２、建築技術規則構造編第169條、第170條係指加強磚造之建築
    物，不適用於本案磚造圍牆雜項工程，且圍牆外是道路及鄰
    地，依實務經驗不可能做成倒T狀。第169條、第170條適用
    範圍相同，行政院公共委員會鑑定報告書判定聯合大學工程
    科技研究中心鑑定結果引用第169條錯誤，而引用第170條判
    定被告設計疏失，互相矛盾，引據失當至為明顯。且本案基
    地一邊與鄰地，一邊以道路鄰接其高差有50公分至90公分，
    故本案設計鋼筋混凝土擋土駁坎並做為圍牆基礎，而目前圍
    牆基礎（駁坎）完好，原告新做之圍牆亦沿用被告設計之基
    礎並未打掉重做，顯見設計無疏失。
３、鑑定書判定鋼板門無撞擊圍牆之情形，與事實不符，鐵板門
    之導槽固定於圍牆上數處，而導槽與鐵板門之間必定有空隙
    （若無空隙鐵板門推不動），颱風來襲時鐵板門在導槽空隙
    中連續擺動撞擊，致使圍牆倒塌，至為明顯之事實。而圍牆
    之設計應計入門板所傳入之風力，也是錯誤的判斷，被告設
    計的是透空伸縮捲門，當然無須考量門板承受風力之因素。
    依被告現場勘察判定，係單軌鐵板門，固定於圍牆上，經強
    烈陣風侵襲招致鐵門擺動而不斷撞擊圍牆，致使圍牆倒塌，
    西側圍牆及門柱皆未倒塌可茲證明，且被告原設計為雙軌伸
    縮門，因原告無預算而取消不做，該單軌鐵門非屬工程合約
    範圍。
４、依中央氣象局所發布泰莉颱風之強度，風速高達53m/sec，
    依據P＝0.06V2計算風壓為168kg/㎡遠大於設計規範110kg/
    ㎡。鑑定單位以「無資料可資查考」，據以判定泰莉颱風之
    風力並非造成圍牆倒塌之主因，未依風壓與風力等專業知識
    做為判斷依據，顯然違背該會鑑定作業要點，且與事實不符
    。更不可思議的是根據未倒塌之圍牆，拆除後發現許多施工
    缺失，據以判定倒塌原因非風力影響，是倒果為因，顯然不
    夠專業。如果沒有颱風，該圍牆縱使使用不當，安裝鐵板門
    ，且施工不當，在使用7年中，期間經歷不少地震颱風皆無
    損毀，因泰莉颱風來襲，也只有安裝鐵板門處，延伸不到30
    公尺長之圍牆倒塌，其餘也無損毀，據此，颱風確係造成圍
    牆倒塌之主因。
(三)、依原告與被告之合約第1條（委託工作範圍）第10及14款為
    「重點監造」，並不包括圍牆工程之監造工作；第5條之責
    任範圍亦無監造責任，且臺灣省建築管理規則第17條第3款
    之規定，高度在2公尺以下之圍牆得免由建築師設計監造。
    據此法律規定圍牆免監造，合約範圍亦無圍牆監造工作，原
    告亦無付圍牆之監造費，是依據法律規定依據合約內容，被
    告皆無監造之責任，原告引用合約書第5條第4項之規定，與
    法不符。
(四)、原告主張倒塌之圍牆底部未發現施作鋼筋混凝土基礎及門柱
    心未灌入141kg/㎡強度之混凝土，均屬承包商未依圖施工之
    缺失，並非被告之責。
(五)、原告指責被告未辦理變更設計，被告甚感不可思義，本案承
    包商施工缺失，未按圖施工，原告驗收時應責令拆除重做，
    被告不可能修改圖面辦理變更設計，圖利承包商，原告驗收
    時沒發現缺失，驗收通過係原告之一大疏失，原告既然已驗
    收完成，即當列入原告之公有財產，原告本應善盡保管維護
    之責任，因維護不週且不當使用造成他人損失，原告理應自
    行負責，與被告無因果關係。
(六)、原告所述賠償損失之金額，不合理處如下所述：
１、拆除清運費：原告拆除未倒塌圍牆之清運費用與被告無關。
２、賠償車主費用：臺灣苗栗地方法院引用不實且不利原告之聯
    合大學鑑定報告書，做為判決依據，顯與事實不符，且原告
    將不利自己之鑑定書做為答辯，致使敗訴。原告未主張原車
    主已報廢之車輛形同垃圾且不當停車招致壓毀無須賠償，致
    使敗訴，原告應自行負責賠償。
３、重新興建圍牆工程費用：其中完好被自行拆除之圍牆列入賠
    償金額亦不合理。
４、申請鑑定之費用：因聯合大學鑑定報告書內容與事實不符且
    不專業不公正，應由原告負擔，被告不負擔此費用。
５、另行政院公共工程委員會鑑定費用80,000元，被告先行墊付
    ，應列入訴訟費，並由原告負擔。
(七)、綜上所述，圍牆倒塌乃天災、營造廠商施工不良及原告自行
    按裝鐵板門，未使用被告設計之透空伸縮門，係屬使用管理
    不當所造成，被告無負損害賠償之責，原告之主張於法不合
    ，為此答辯聲明：
１、原告之訴及其假執行之聲請均駁回。
２、訴訟費用由原告負擔。
３、如受不利之判決，願供擔保請准宣告免為假執行。
三、兩造不爭執之事實：
(一)、兩造於84年9月22日簽定「工程規劃、設計、監造工作委託
    合約」，由原告將「頭屋國小活動中心新建工程」之規劃、
    設計、監造、訪價等事項委託被告辦理。兩造並於上開合約
    第5條第4項規定：「委託設計有缺失，導致本項工程設置錯
    誤或不周延，造成人民生命、身體或財產受有損害，致人民
    向本校請求國家賠償時，本校對之有求償權，乙方（指被告
    ）不得異議。」第8條第2項規定：「乙方如委託業務，處理
    錯誤致甲方（指原告）或有關單位遭受損失，其責任應由乙
    方負責賠償。」嗣上開工程於87年9月19日驗收完畢。
(二)、上開工程項目中百歲磚圍牆部分，於94年9月1日泰莉颱風來
    襲當日，圍牆南側大門門柱附近倒塌約20至30公尺，磚牆壓
    毀6輛汽車，原告因此支出圍牆拆除清運費21,000元、賠償
    車主費用84,664元、重新興建圍牆工程費用132,344元及鑑
    定費用65,000元。
四、本院之判斷：
    原告主張被告上開圍牆設計之牆身厚度不夠，圍牆加強柱且
    未設計配置鋼筋，被告亦未盡其監造責任，致圍牆於颱風侵
    襲時倒塌，原告因此受有損害，依兩造簽定之「工程規劃、
    設計、監造工作委託合約」第5條第4項及第8條第2項之規定
    ，被告負有賠償責任，然為被告否認，並以上開情詞置辯，
    則本件所應審究之爭點厥為(一)被告就上開圍牆之設計有無疏
    失？(二)被告有無監造圍牆工程之責任？(三)被告之設計疏失或
    監造責任，與圍牆倒塌有無因果關係？(四)原告得請求被告賠
    償之金額為何？經查：
(一)、被告就上開圍牆之設計有無疏失？
１、原告主張被告設計之圍牆厚度僅9.5公分，不符建築技術規
    則建築構造編第150條不得少於19公分之規定，所設計之圍
    牆加強柱亦未配置鋼筋，其圍牆之設計有所缺失，並提出設
    計圖2份為證，被告固承認其設計圍牆之厚度為9.5公分，圍
    牆加強柱係以砌磚之方式加大牆柱以之補強，並未配置鋼筋
    等事實，惟否認其上開設計有所缺失，並以本件圍牆採用磚
    造補強柱，依建築技術規則建築構造編第142條之規定，混
    凝土磚牆牆身厚度9公分即合法，而該補強柱既非鋼筋混凝
    土補強柱，無須也無法加設鋼筋，設計上實無缺失等語置辯
    。
２、按分間牆，指分隔建築物內部空間之牆壁；承重牆，指承受
    本身重量及本身所受地震、風力外並承載及傳導其他外壓力
    及載重之牆壁；帷幕牆，指構架構造建築物之外牆，除承載
    本身重量及其所受之地震、風力外，不再承載或傳導其他載
    重之牆壁；建築技術規則建築設計施工編第1條第23款、第2
    5款、第26款分別定有明文。
３、磚造圍牆應依左列規定：(1)、牆身任一處之厚度，不得小於
    該部分至牆頂之垂直距離之10分之1，且不得小於19公分，
    但牆高在1.2公尺以下者，不在此限。(2)、牆身高度不得超
    過3公尺；如採用撐牆或補強柱時，應依本編第142條中有關
    規定。石造之圍牆，其厚度應依磚圍牆規定再加20公分；建
    築技術規則建築構造編第150條亦有規定。
４、牆身最小厚度及牆身最大長度及高度應依左列規定（詳如附
    表所載）；牆身支持長度應依左列規定計算：(1)牆身兩端支
    持於垂直相交牆時，牆身長度為相交牆之中心距離。但相交
    牆之厚度不得小於牆身厚度及一款列表之最小厚度。(2)牆身
    兩端支持於撐牆時，牆身長度為撐牆之中心距離，但撐牆厚
    度不得小於牆身厚度及一款表列之最小厚度，且撐牆各部份
    垂直於牆身之距離不得小於各該部份至牆頂距離之4分之1。
    (3)牆身兩端支持於鋼筋混凝土補強柱時，牆身長度為柱之中
    心距離，但柱之短邊寬不得小於牆身厚度及一款表列之最小
    厚度，柱主鋼筋不得少於4根，斷面積不得少於柱斷面積百
    分之1，直徑不得小於16公厘，並以符合本編第6章規定之箍
    筋紮緊；建築技術規則建築構造編第142條亦定有明文。
５、查本件圍牆係以百歲磚砌作，圍牆底部為鋼筋混凝土基礎，
    南側大門門柱以百歲磚砌成空心，柱心灌入141kg/c㎡強度
    之混凝土，北側大門門柱則砌成實心，圍牆每3公尺設置磚
    砌實心補強柱等情，為兩造所不爭執，並有設計圖2份在卷
    可佐，堪認被告所設計者，係磚造，且採用補強柱之圍牆無
    疑。則依上開建築技術規則建築構造編第150條第2項之規定
    ，關於圍牆厚度之規範，自應適用建築技術規則建築構造編
    第142條中之規定，是原告主張被告設計之圍牆厚度僅9.5公
    分，不符建築技術規則建築構造編第150條不得少於19公分
    之規定云云，顯有誤會，委無足採。
６、被告固主張依建築技術規則建築構造編第142條規定混凝土
    磚牆9公分即合法，其設計之圍牆厚度達9.5公分，設計上並
    無疏失云云。惟上開圍牆既係以百歲磚砌造，設在頭屋國小
    活動中心外圍，用以分隔活動中心之內外空間，則上開圍牆
    應係磚造分間牆，而依如附表所示磚造牆壁分間牆之最小厚
    度為11公分，被告設計上開圍牆之最小厚度自應以此為基準
    ，其逕依如附表所示混凝土空心磚造圍牆之規定，認其設計
    之圍牆厚度符合規範云云，顯無足採，而被告設計圍牆之厚
    度9.5公分，與如附表所示磚造分間牆牆身最小11公分之規
    定既有不合，其圍牆牆身厚度之設計自有疏失，洵無疑義。
７、原告另主張上開圍牆加強柱未配置鋼筋，設計上亦有缺失云
    云。惟被告設計之上開圍牆係以百歲磚砌作，圍牆底部以鋼
    筋混凝土基礎，南側大門門柱以百歲磚砌成空心，柱心灌入
    141kg/c㎡強度之混凝土，北側大門門柱砌成實心，圍牆每3
    公尺設置磚砌實心補強柱1支等情，業如上述。是上開加強
    柱或門柱顯非鋼筋混凝土補強柱，是否有配置鋼筋之必要，
    已屬可疑? 而建築技術規則建築構造編第142條中「牆身兩
    端支持於鋼筋混凝土補強柱時，牆身長度為柱之中心距離，
    但柱之短邊寬不得小於牆身厚度及1款表列之最小厚度，柱
    主鋼筋不得少於4根，斷面積不得少於柱斷面積百分之1，直
    徑不得小於16公厘; 並以符合本編第6章規定之箍筋紮緊。
    」之規定，係牆身支持長度之規範，亦難據為上開圍牆加強
    柱應配置鋼筋之依據，是原告主張上開圍牆加強柱未配置鋼
    筋，設計上亦有缺失云云，難以採信。
(二)、被告有無監造圍牆工程之責任？
    原告主張依上開「工程規劃、設計、監造工作委託合約」，
    被告負有監造圍牆工程之責任云云，然為被告否認，細繹上
    開合約第1條第10款：派員重點監造工作約定以工程營建合
    約之施工期限為期限及第14款：本條第10款所訂之重點監造
    係依「台灣省建築管理規則」第28條規定之勘驗重點，監造
    部份為(1)放樣(2)基礎(3)配筋(4)鋼筋(5)屋架勘驗及建築物位置
    、防空避難設備、配筋、騎樓及標高、公共交通衛生、安全
    措施等監造事宜之約定，本件圍牆工程部分，顯未被列入被
    告重點監造之範圍，難認被告有監造圍牆工程之責任，是原
    告此部分主張，洵無足採。
(三)、被告之設計疏失或監造責任，與圍牆倒塌有無因果關係？
(1)、按當事人主張有利於己之事實者，就其事實有舉證之責任，
    但法律別有規定，或依其情形顯失公平者，不在此限，民事
    訴訟法第277條定有明文。又損害賠償之債，須有損害之發
    生及有責任原因之事實，並二者之間，有「相當因果關係」
    為成立要件；所謂「相當因果關係」，係以行為人之行為所
    造成的客觀存在事實，為觀察的基礎，就此客觀存在事實，
    依吾人智識經驗判斷，通常均有發生同樣損害結果之可能者
    ，該行為人之行為與損害之間，即有因果關係，最高法院76
    年度台上字第158號、87年度台上字第154號判決要旨可供參
    考。至於行為與損害結果間，雖有如無該行為，即不致發生
    損害結果之關係，但此種行為，按諸一般情形，不適於發生
    該項損害結果者，即無相當因果關係。本件原告主張被告應
    負損害賠償責任，自應就被告設計疏失之行為與原告所受損
    害間有相當因果關係存在之事實舉證證明。
(2)、本件被告關於圍牆厚度之設計有所疏失，而上開圍牆於94年
    9月1日泰莉颱風來襲當日，南側大門門柱附近倒塌約20至30
    公尺，磚牆壓毀6輛汽車，原告因此受有支出清運費、賠償
    車主及重新興建圍牆等損害，業如上述。又依上開圍牆倒塌
    狀況觀察，該圍牆係從南側大門門柱開始倒塌一節，業經原
    告供明在卷（見本院98年2月10日言詞辯論筆錄），且為被
    告所不爭執，堪信為事實。另上開南側大門門柱及牆身，被
    告設計底部以鋼筋混凝土基礎，南側大門門柱以百歲磚砌成
    空心，柱心灌入141kg/c㎡強度之混凝土，圍牆每3公尺設置
    磚砌實心補強柱1支，已如上述，惟在圍牆倒塌現場，發現
    該南側大門門柱柱心為空心，未被灌注混凝土，為兩造所不
    爭執，並有圍牆倒塌現場相片2張在卷為憑，堪認該南側大
    門門柱未依被告設計之圖面施工之事實。
(3)、本件被告就上開圍牆牆身厚度之設計固所疏失，惟施作上開
    圍牆之廠商未依被告設計之圖面，在門柱柱心灌注混凝土，
    而圍牆倒塌起點復自南側大門門柱處，則就此客觀存在之事
    實，依一般人智識經驗判斷，縱被告設計之圍牆毫無疏失，
    仍因南側大門門柱未依圖施工，失卻原設計應有之支撐力，
    無法避免發生圍牆於颱風來襲日倒塌之結果，即被告設計之
    疏失，與上開圍牆倒塌間，已摻入施工廠商未依圖施工之偶
    然獨立因素，依上開說明，實難謂被告設計疏失之行為與圍
    牆倒塌之結果間，具有相當因果關係存在。
五、綜上所述，本件被告圍牆之設計固有疏失，然上開圍牆倒塌
    係因施工廠商未依圖施工之偶然獨立因素造成，與被告設計
    疏失行為無何相當因果關係存在，依上開說明，無令被告對
    原告負損害賠償責任，是原告依兩造「工程規劃、設計、監
    造工作委託合約」，請求被告給付303,008元，及自起訴狀
    繕本送達翌日起至清償日止，按年息百分之5計算之利息，
    洵無理由，應予駁回。
六、本件被告設計上之疏失與原告損害之結果間並無因果關係存
    在，原告無依兩造合約請求損害賠償可言，故上開爭點(四)原
    告得請求被告賠償之金額為何？本院即無庸判斷，併此敘明
    。
七、原告之訴既經駁回，其假執行之聲請即失所附麗，應併予駁
    回。
八、本案事證已臻明確，兩造其餘之攻擊防禦方法及舉證，於判
    決結果均不生影響，爰不一一詳為論述。
九、據上論結，本件原告之訴為無理由，依民事訴訟法第78條，
    判決如主文。
中    華    民    國    98    年    2    月    27     日
                  新竹簡易庭   法  官  林昌義
以上正本係照原本做成。
如對本判決上訴，須於判決送達後20日內向本院提出上訴狀。
中    華    民    國    98    年    2    月    27     日
                               書記官  馮玉玲
附表：
┌───────┬───────────┬───────┐
│牆壁分類      │牆身最大長度或高度    │牆身最小厚度 (│
│              │                      │公分)         │
├───────┼────┬──────┼───────┤
│磚及砂灰磚    │承重牆  │20倍牆厚    │  23          │
│              ├────┼──────┼───────┤
│              │帷幕牆  │20倍牆厚    │  23          │
│              ├────┼──────┼───────┤
│              │分間牆  │30倍牆厚    │  11          │
├───────┼────┼──────┼───────┤
│混凝土空心磚  │ 承重牆 │18倍牆厚    │  19          │
│              ├────┼──────┼───────┤
│              │帷幕牆  │18倍牆厚    │  19          │
│              ├────┼──────┼───────┤
│              │分間牆  │30倍牆厚    │   9          │
├───────┴────┼──────┼───────┤
│     石                 │10倍牆厚    │  40          │
└────────────┴──────┴───────┘


司法院資訊處製作；財團法人民間司法改革基金會備份。
